# 预售资金监管算受限资金吗？

提问人：审计 小达人 时间：2021-03-26 10:33:06
预售资金监管是指由房地产行政主管部门会同银行对商品房预售资金实施第三方监管，房产开发企业须将预售资金存入银行专用监管账户，只能用作本项目建设，不得随意支取、使用。请问这个算是受限资金吗？

回答人：chenyiwei
不属于受限资金，因为企业仍具有该资金的自主支配权（只不过用途受到限制）。但在现金流量表的附注中应作为“使用受限的现金及现金等价物”披露。